【裁判字號】    98,易,540
【裁判日期】    981126
【裁判案由】    傷害
【裁判全文】
臺灣基隆地方法院刑事判決               98年度易字第540號
公  訴  人  臺灣基隆地方法院檢察署檢察官
被      告  乙○○
上列被告因傷害案件，經檢察官提起公訴（98年度偵字第3363號
），本院判決如下：
    主  文
乙○○傷害人之身體，處拘役參拾日，如易科罰金，以新臺幣壹
仟元折算壹日。
    事  實
一、乙○○於民國98年6月20日凌晨零時許，戊○○因家裡的門
    反鎖要叫家裡的人開門，而在其基隆市○○區○○街23巷8
    號住處前逗留引起狗吠，即為戊○○是否可在該處逗留而發
    生口角，雙方因一言不合，乙○○竟基於傷害人之身體犯意
    ，以徒手抓著戊○○衣領，毆打戊○○之臉部及腹部，戊○○因而受有臉部紅腫5Ⅹ3公分、胸部擦傷2Ⅹ1公分、胸部挫
    傷約6Ⅹ2公分之傷害。嗣經乙○○報警到場處理始知上情。
二、案經基隆市警察局第一分局報告臺灣基隆地方法院檢察署檢
    察官偵查起訴。
    理  由
壹、程序方面
一、按最重本刑為3年以下有期徒刑、拘役或專科罰金之罪，以
    及刑法第320條、第321條之竊盜罪，經第二審判決者，不
    得上訴於第三審法院，刑事訴訟法第376 條第1 款、第2 款
    定有明文。又除簡式審判程序、簡易程序及第376 條第1 款
    、第2款所列之罪之案件外，第一審應行合議審判，刑事訴
    訟法第284條之1定有明文。茲查本案被告係犯刑法第277條
    第1項之傷害罪，依上開規定得行獨任審判，合先敘明。
二、按被告以外之人於審判外之言詞或書面陳述，除法律有規定
    者外，不得作為證據，刑事訴訟法第159條第1項固有明文。
    惟被告以外之人於審判外之陳述，經當事人於審判程序同意
    作為證據，法院審酌該言詞陳述或書面陳述作成時之情況，
    認為適當者，亦得為證據；當事人、代理人或辯護人於法院
    調查證據時，知有上開刑事訴訟法第159條第1項不得為證據
    之情形，而未於言詞辯論終結前聲明異議者，視為有前項之
    同意，刑事訴訟法第159條之5亦有明文。查起訴書所列舉之
    各項證據，經本院於審判程序提示予被告乙○○，並告以內
    容要旨，被告、檢察官均表示無意見，且未聲明異議，本院
    審酌相關言詞陳述或書面陳述作成時之情況，認為適當，依
    前揭法條意旨，均得援為本案證據，應先敘明。
貳、實體事項：
一、訊據被告乙○○雖矢口否認有傷害犯行，辯稱：「沒有口角
    ，我趕他走而已，也沒有發生拉扯，他賴著不走，他說他在
    那邊等人，我是請他到別處等人，我認為他解釋不合理，他
    說要叫人來，卻又要我的狗不要叫，我聽了之後，覺得他是
    在為難我，當時我僅穿內褲，他講話愈講愈大聲，我有看到
    他手中拿著安全帽，我要用腳踢他的安全帽，我是不小心用
    手指頭撥到他的臉頰，他卻說我要打他」云云。
二、惟查：上揭事實，業據告訴人於戊○○於警詢指述綦詳及檢
    察官偵查時和本院審理時證述歷歷，並有行政院衛生署基隆
    醫院驗傷診斷書1紙足資佐證，而證人即處理員警丙○○於
    本院審理時證稱：「當時現場是在23巷的巷口，我是接到
    110通知才到現場，到了以後有聽他們敘述整個過程，告訴
    人說被告有打他，他堅持要告他，那時我看了一下，當時那
    裡光線不好，看不出有什麼傷勢，所以才請告訴人到醫院去
    驗傷，那是告訴人到派出所後，光線比較亮，他說他的臉有
    被打傷，我才看到他的臉上有點紅腫」、「他（被告）說他
    有聽到狗叫聲，他就下樓查看，看到有個男子在那裡，被告
    他就問告訴人說你在那裡做什麼，第一次告訴人說他那裡等
    人，後來被告又問說這裡是尾巷，你在這裡做什麼？告訴人
    才說他在那裡要叫人等他，他有說那個年輕人態度真的不好
    ，他說有狗在叫，吵到別人，所以才要把告訴人趕走」等語
    。是以依證人丙○○之證述，告訴人說被告打他，並且有請
    告訴人到醫院驗傷，到派出所時，光線比較亮，才看到告訴
    人臉上有點紅腫，而被告亦有告知證人要把告訴人趕走，並
    說告訴人態度真不好，在此情況下，雙方發生衝突，勢難避
    免，是以告訴人之證述，並非全然無據。
三、證人即被告之母甲○○○於本院審理時到庭證稱：「我聽到
    狗在叫，我門打開來，聽到狗還在叫，我看到他們二人已經
    在大聲爭吵，我走近後，問告訴人說你要做什麼，告訴人說
    他要在那裡等人，告訴人要狗不要叫，他說他要等他的祖母
    ，我沒有看到他們在打架，他手上是拿著一頂安全帽，他一
    面講話一面搖晃安全帽，他一直說你就打我吧，你打我還可
    以告你，告你我才可以有錢拿，他還擠到我住家的客廳，他
    真的好兇」、「我有看到告訴人一直搖晃那頂安全帽，被告
    將告訴人的安全帽撥掉，沒有看到有碰到告訴人的臉，而是
    告訴人一直說就打我吧，打我還有錢可拿」等語。是以依證
    人甲○○○之證詞，被告將告訴人的安全帽撥掉，並沒有碰
    到告訴人的臉，然此與被告於警詢、檢察官偵查、本院審理
    時坦稱，是因要把告訴人之安全帽搶走，才不小心撥到告訴
    人臉頰，足見證人甲○○○之證詞，與被告坦承之事實有所
    不符，是以證人甲○○○之證述，顯係迴護被告之詞，不足
    採信。
四、又被告質疑告訴人傷勢係造假，然證人即員警丙○○到庭證
    實確有要告訴人去驗傷，且告訴人案發當天，即到醫院驗傷
    ，此有行政院衛生署基隆醫院驗傷診斷書記載日期是98年6
    月20日可稽，是以告訴人並無耽擱驗傷時間，則被告之質疑
    ，顯屬無據。綜上所述，被告所辯，係卸責之詞，不足採信
    ，本案事證明確，被告傷害犯行洵堪認定，應依法論科。
五、核被告乙○○所為，係犯刑法第277條第1項之傷害罪。爰審
    酌被告因不滿告訴人駐足，而毆打告訴人，行為殊不足取，
    衡其犯罪動機、犯罪目的、犯罪手法及被害人行為亦有所不
    妥和受傷程度，暨其犯後態度一再狡辯、檢察官求刑、迄今
    未與告訴人達成和解等一切情狀，量處如主文所示之刑以示
    懲戒，併諭知易科罰金之折算標準。
六、據上論斷，依刑事訴訟法第284條之1、第299條第1項前段，
    刑法第277條第1項、第41條第1項前段，刑法第1條之1，判
    決如主文。
本案經檢察官丁○○到庭執行職務。
中    華    民    國    98    年    11    月    26    日
                  刑事第二庭法  官  陳伯厚
以上正本證明與原本無異。
如不服本判決應於收受送達後10日內向本院提出上訴書狀，並應
敘述具體理由；其未敘述上訴理由者，應於上訴期間屆滿後20日
內向本院補提理由書(均須按他造當事人之人數附繕本)「切勿逕
送上級法院」。
中    華    民    國    98    年    11    月    26    日
                            書記官  王惠萍
附錄論罪法條：
中華民國刑法第277條
（普通傷害罪）
傷害人之身體或健康者，處 3 年以下有期徒刑、拘役或 1 千元
以下罰金。
犯前項之罪因而致人於死者，處無期徒刑或 7 年以上有期徒刑
；致重傷者，處 3 年以上 10 年以下有期徒刑。


司法院資訊處製作；財團法人民間司法改革基金會備份。
